【裁判字號】    91,易,1336
【裁判日期】    920123
【裁判案由】    竊盜
【裁判全文】
臺灣屏東地方法院刑事判決                        九十一年度易字第一三三六號
    公  訴  人  臺灣屏東地方法院檢察署檢察官
    被      告  甲○○
右被告因竊盜案件，經檢察官提起公訴（九十一年度偵字第五八五九號），本院判決
如左：
     主  文
甲○○竊盜，累犯，處有期徒刑伍月，扣案之鑰匙壹支沒收；又共同連續攜帶兇器竊
盜，累犯，處有期徒刑拾月，扣案之檳榔刀壹支沒收。應執行有期徒刑壹年，扣案之
鑰匙及檳榔刀各壹支均沒收。
     事  實
一、甲○○曾於民國八十一年間因違反麻醉藥品管理條例案件，經臺灣高等法院高雄
    分院判處有期徒刑五年四月，於八十一年間再因違反麻醉藥品管理條例案件，經
    臺灣高雄地方法院判處有期徒刑六月確定，上述二罪合併執行，於八十三年八月
    十七日縮短刑期假釋出監，其於假釋中再因違反麻醉藥品管理條例及妨害公務案
    件，經本院分別判處有期徒刑十月、四月，定應執行刑一年確定，合併執行撤銷
    假釋之殘刑三年七月十二日，於八十六年一月四日入監，八十八年九月二十二日
    縮短刑期假釋出監，九十年六月二十七日執行完畢，仍不知悔改，復基於意圖為
    自己不法所有之犯意，於九十一年三月十二日凌晨零時許，在屏東縣內埔鄉○○
    村○○路一○○號前，趁無人注意之際，持其所有之鑰匙一支，竊取戊○○所有
    之車牌號碼ＰＫＱ－七六七號重型機車一部（價值約新台幣一萬五千元），供已
    代步使用。嗣於同日下午四時三十分許，在屏東縣潮州鎮○○里○○路段上，為
    警攔檢查獲，並扣得鑰匙一支。
二、甲○○因潘文吉臨時邀約，又另行起意，與潘文吉共同基於意圖為自己不法之所
    有，本於竊盜之概括犯意聯絡，搭乘潘文吉先前獨自竊得之車牌號碼ＶＭ－三四
    七七號自小貨車（潘文吉竊盜部分現由本院另案審理中），先於同年五月二十八
    日下午六時三十分許，至屏東縣潮州鎮○○里○○段八一三號之檳榔園旁，由潘
    文吉持其所有客觀上足供為兇器使用檳榔刀一支割取檳榔園內之檳榔，甲○○在
    旁把風之方式，竊得丙○○所有檳榔二十芎（價值約新台幣九千六百元）。再於
    翌日（同年月二十九日）凌晨五時許，至屏東縣萬丹鄉○○村○○路旁，以相同
    之手法，竊得丁○○所有之檳榔八芎（價值約新台幣四千元）、乙○○所有之檳
    榔十芎（價值約新台幣二千元，僅計算檳榔成熟部分之價值），並將竊得之檳榔
    放置在上述小貨車上，欲販賣予不特定之檳榔攤。嗣於同年月二十九日凌晨五時
    五十分許，途經屏東縣潮州鎮蓬萊里南二高橋下時，因該自小貨車車輪陷入泥淖
    ，適警巡邏經過上前查看發覺該自小貨車上放置之檳榔而查獲，並扣得自小貨車
    上檳榔刀、手電筒、油壓剪各一支。
三、案經屏東縣警察局潮州分局報請臺灣屏東地方法院檢察署檢察官偵查起訴。
     理  由
一、被告甲○○於上述時地竊取車牌號碼ＰＫＱ－七六七號重型機車一部之事實，業
    經其於警、偵訊及本院審理時坦白承認，僅辯稱：「該機車鑰匙插在機車上，我
    沒有另拿鑰匙偷車。」云云。然查，上述機車遭竊時，機車鑰匙由戊○○攜帶在
    身，查獲之鑰匙並非戊○○所有一節，業經被害人戊○○於警訊及本院審理時供
    述明確，而被害人戊○○與被告既不認識，對於被告上述犯行又不要求賠償，則
    被害人戊○○上述所陳應為事實而可採信，被告所辯，即與事實不符，並不足信
    。此外復有車輛竊盜資料個別查詢表及被害人戊○○出具之贓物保領結各一紙及
    扣案之鑰匙一支在卷可證。被告此部分之犯行，應堪認定。
二、被告於上述時地與潘文吉共同竊取被害人丙○○、丁○○、乙○○所有檳榔之事
    實，亦經被告於警、偵訊及本院審理時坦白承認，核與共同正犯潘文吉於警訊及
    偵查中供述共同行竊及被害人丙○○、丁○○、乙○○指訴檳榔遭竊之情節相符
    ，並有被害人丙○○、丁○○、乙○○出具之贓物保領結書三紙、相片八幀及扣
    案之檳榔刀一支在卷可證，被告此部分之犯行，亦堪認定。
三、按刑法第三百二十一條第一項第三款之攜帶兇器竊盜罪，係以行為人攜帶兇器竊
    盜為其加重條件，此所謂兇器，種類並無限制，凡客觀上足對人之生命、身體構
    成威脅，具有危險性之兇器均屬之。查本件被告持檳榔刀割取檳榔行竊，足見該
    檳榔刀刀面鋒利，客觀上足以對人體造成威脅，可認定為兇器。是核被告先後三
    次竊取檳榔之行為，均係犯刑法第三百二十一條第一項第三款之攜帶兇器竊盜罪
    ；被告竊取機車之行為，則犯同法第三百二十條第一項之普通竊盜罪。所犯攜帶
    兇器竊盜罪部分與潘文吉有犯意之聯絡及行為之分擔，均為共同正犯。又上述三
    次攜帶兇器竊盜罪，時間緊接，犯罪基本事實及手法相同，顯係基於概括犯意為
    之，為連續犯，應依刑法第五十六條之規定，論以一攜帶兇器竊盜罪。再被告所
    犯普通竊盜罪與連續攜帶兇器竊盜罪二罪，一為以鑰匙竊取機車供代步使用，一
    為以檳榔刀竊取檳榔供販賣之用，其行竊之手法及目的均不相同，且被告行竊機
    車當日即為警查獲，嗣因潘文吉邀約，而臨時起意共同竊取檳榔等情，又據被告
    陳明在卷，故上開二罪，犯意各別，行為不同，應予分論併罰。另被告曾於八十
    一年間因違反麻醉藥品管理條例案件，經臺灣高等法院高雄分院判處有期徒刑五
    年四月，於八十一年間再因違反麻醉藥品管理條例案件，經臺灣高雄地方法院判
    處有期徒刑六月確定，上述二罪合併執行，於八十三年八月十七日縮短刑期假釋
    出監，其於假釋中再因違反麻醉藥品管理條例及妨害公務案件，經本院分別判處
    有期徒刑十月、四月，定應執行刑一年確定，合併執行撤銷假釋之殘刑三年七月
    十二日，於八十六年一月四日入監執行，八十八年九月二十二日縮短刑期假釋出
    監，九十年六月二十七日執行完畢，有臺灣高等法院被告全國前案紀錄表及臺灣
    屏東地方法院檢察署刑案資料查註紀錄表各乙紙在卷可證，其受有期徒刑之執行
    完畢後，五年之內再犯有期徒刑以上刑之上述二罪，均為累犯，皆應依法加重其
    刑。其中連續攜帶兇器竊盜罪部分，有二種刑之加重事由，應遞加重之。爰審酌
    被告竊取機車供己代步使用；竊取檳榔供販賣使用之犯罪動機與目的、攜帶檳榔
    刀行竊之手段、竊得物品之價值多寡及犯罪後坦認犯行，態度尚可等一切情狀，
    分別量處如主文所示之刑，並定其應執行刑。
四、扣押在案之鑰匙一支，顯為被告所有，供竊取機車所用之物，應予宣告沒收。另
    檳榔刀一支，為共同正犯潘文吉所有，供竊取檳榔所用之物，業經被告供述在卷
    ，亦應宣告沒收之。至於手電筒、油壓剪各一支，雖為共同正犯潘文吉所有，但
    無證據證明與本件犯罪有關，又非違禁物，爰不併予宣告沒收。
據上論斷，應依刑事訴訟法第二百九十九條第一項前段，刑法第二十八條、第五十六
條、第三百二十條第一項、第三百二十一條第一項第三款、第四十七條、第五十一條
第五款、第三十八條第一項第二款，罰金罰鍰提高標準條例第一條前段，判決如主文
。
中      華      民      國      九十二      年      一      月  二十三  日
                                      臺灣屏東地方法院刑事第二庭
                         法  官  林昌義
右正本證明與原本無異。
如不服本判決應於收受本判決後送達後十日內向本院提出上訴書狀，其未敘述上訴理
由者，並得於提起上訴後十日內向本院補提理由書狀（均須按他造當事人之人數附繕
本 ）「切勿逕送上級法院」
                                          書記官   于耀文
中      華      民      國      九十二      年      一      月  二十三  日
附錄法條
刑法第三百二十條
意圖為自己或第三人不法之所有，而竊取他人之動產者，為竊盜罪，處五年以下有期
徒刑、拘役或五百元以下罰金。
意圖為自己或第三人不法之利益，而竊佔他人之不動產者，依前項之規定處斷。
前二項之未遂犯罰之。
刑法第三百二十一條犯竊盜罪而有左列情形之一者，處六月以上、五年以下有期徒刑
：
一於夜間侵入住宅或有人居住之建築物、船艦或隱匿其內而犯之者。
二  毀越門扇、牆垣或其他安全設備而犯之者。
三  攜帶兇器而犯之者。
四  結夥三人以上而犯之者。
五  乘火災、水災或其他災害之際而犯之者。
六  在車站或埠頭而犯之者。
前項之未遂犯罰之。


司法院資訊處製作；財團法人民間司法改革基金會備份。
